【裁判字號】    97,聲,442
【裁判日期】    971218
【裁判案由】    定應執行刑
【裁判全文】
臺灣臺東地方法院刑事裁定               97年度聲字第442號
聲  請  人  臺灣臺東地方法院檢察署檢察官
被      告  甲○○
                    現於臺灣臺東監獄泰源分監執行中
上列受刑人因竊盜等案件，先後判決確定，聲請人聲請定其應執
行刑（97年度執聲字第382號），本院裁定如下：
    主  文
甲○○所犯附表編號2、3、4、5所載已減刑之犯罪所處之刑，與
附表編號1不予減刑之犯罪所處之刑，有期徒刑部分，應執行有
期徒刑參年伍月。
    理  由
一、聲請意旨略以：受刑人甲○○因竊盜等五罪，先後判決確定
    如附表所載，依刑法第53條、第51條第5款規定，應定其應
    執行之刑，爰依刑事訴訟法第477條第1項聲請裁定等語。
二、按數罪併罰，有二裁判以上者，依刑法第51條規定，定其應
    執行刑，刑法第53條亦有明定。又按受刑人行為後，刑法業
    經修正，並於94年2月2日，經總統以華總一義字第09400014
    901號令公布，且自95年7月1日施行，修正後刑法第2條第1
    項規定：「行為後法律有變更者，適用行為時之法律。但行
    為後之法律有利於行為人者，適用最有利於行為人之法律。
    」（刑法第2條第1項固經修正，惟其僅係新、舊法之比較適
    用原則之宣示性指導原則，並非實體刑罰法律，自不生行為
    後法律變更之比較適用問題，應逕予適用修正後之此一規定
    ），則就屬於法律變更（即犯罪成立要件及其處罰效果之內
    容作修正或廢止）部分，自應就有利或不利於被告之一切相
    關情狀，綜合全部結果而為比較，以定其應適用之法律。本
    件受刑人於裁判確定前犯如附表所載之罪，均係於95年7月1
    日前犯之，修正前刑法第51條第5款係規定：「宣告多數有
    期徒刑者，於各刑中之最長期以上，各刑合併之刑期以下，
    定其刑期。但不得逾二十年。」；惟修正後刑法第51條第5
    款則規定：「宣告多數有期徒刑者，於各刑中之最長期以上
    ，各刑合併之刑期以下，定其刑期。但不得逾三十年。」，
    兩相比較，修正後之規定並非較有利於行為人，依修正後刑
    法第2條第1項前段之規定，應依修正前刑法第51條第5款規
    定，定其應執行之刑。次按數罪併罰中之一罪，依刑法規定
    得易科罰金，若因與不得易科之他罪併合處罰結果而不得易
    科罰金時，原可易科部分所處之刑，自亦無庸為易科折算標
    準之記載（參照司法院大法官會議釋字第144號解釋），是
    本件受刑人行為後，關於易科罰金之法律固有變更，然因其
    所犯得易科罰金之罪，與不得易科之他罪合併處罰之結果，
    已不得易科罰金，故尚無易科罰金法律變更比較適用之問題
    ，應予敘明。
三、按數罪併罰，應依分別宣告其罪之刑為基礎，定其應執行刑
    ，但如再與其他裁判宣告之刑定其執行刑時，前定之執行刑
    當然失效，仍應以其各罪宣告之刑為基礎，定其執行刑（最
    高法院59年台抗字第367號判例參照）。是經法院以判決或
    裁定定其數罪之應執行刑確定者，若該該數罪再與其他裁判
    宣告之刑定其執行刑時，前定執行刑當然失效。經查：本件
    受刑人甲○○於附表所列日期犯刑法第321條、槍砲彈藥刀
    械管制條例第11條第4項、刑法第349條第2項、刑法第321條
    、刑法第216條行使第210條偽造私文書等罪，先後經臺灣高
    等法院、台灣板橋地方法院及本院判處如附表所示之刑（其
    中編號5之罪名宣告刑欄誤載宣告刑有期徒刑1月15日，應更
    正為宣告刑有期徒刑3月，附此敘明），均經分別確定在案
    。而受刑人所犯附表編號1所示之罪，依中華民國96年罪犯
    減刑條例第3條規定不予減刑，惟早於93年11月4日判決罪刑
    確定。至於受刑人所犯如附表編號2、3、4、5所示案件之犯
    罪時間，均係於96年4月24日以前，並經法院分別宣告其罪
    之刑後，依減刑條例減刑，茲編號3、4、5部分之犯罪時間
    ，均在編號1、2犯罪判決確定之93 年11月4日前，有台灣高
    法院93年度上訴字第1497號判決、台灣高等法院97年度聲減
    字第1492號裁定、台灣板橋地方法院95年度簡字第1804號刑
    事簡易判決、台灣板橋地方法院97 年度聲減字第538號刑事
    裁定、本院97年度東簡字第121號刑事簡易判決書及臺灣高
    等法院被告前案紀錄表各1份附卷可稽。茲因附表編號3、4
    、5之罪，已依減刑條例減刑，而其犯罪時間，又均在93年
    11月4日附表編號1、2之犯罪判決確定前，符合刑法第50條
    數罪併罰要件，故附表編號1、2、3 、4、5之罪，應依刑法
    第53條定其應執行刑。是檢察官聲請就受刑人附表編號1不
    予減刑之罪之刑，並與其所犯附表編號2、3、4、5所示經減
    刑後之罪所處之刑，定其應執行刑，即無不合，應予准許。
    至於併科罰金之罰金刑部分，因只有一罪宣告併科罰金，無
    定執行刑之問題，應合併執行，故毋庸於主文中諭知，附此
    敘明。
四、依刑事訴訟法第477條第1項，刑法第2條第1項前段、第53
    條，第51條第5款（修正前），裁定如主文。
中    華    民    國    97    年    12   月    18    日
                  刑事第一庭  法  官  陳義忠
以上正本證明與原本無異。
如不服本裁定，應於裁定送達後5日內向本院提出抗告狀（須附
繕本）。「切勿逕送上級法院」
                              書記官  高美枝
中    華    民    國    97    年    12    月    18    日


司法院資訊處製作；財團法人民間司法改革基金會備份。
